臺灣臺南地方法院刑事判決
111年度交易字第66號
聲  請  人  臺灣臺南地方檢察署檢察官
被      告  陳瑞隆


上列被告因過失傷害案件，經檢察官聲請簡易判決處刑（110年
度調偵字第1403號），本院認不宜以簡易判決處刑，改依通常程
序審理，判決如下：
    主  文
本件公訴不受理。
    理  由
一、公訴意旨如附件檢察官聲請簡易判決處刑書所載。
二、按告訴乃論之罪，告訴人於第一審辯論終結前得撤回其告訴
    ；又告訴經撤回者，應諭知不受理之判決，並得不經言詞辯
    論為之，刑事訴訟法第238條第1項、第303條第3款、第307
    條分別定有明文。告訴人陳金對對被告陳瑞隆提出告訴之過
    失傷害案件，檢察官認係觸犯刑法第284條前段之過失傷害
    罪，依同法第287條前段之規定，須告訴乃論，茲據告訴人
    具狀撤回告訴，有刑事撤回告訴狀1份可稽，依照首開說明
    ，本件爰不經言詞辯論，逕為諭知不受理之判決。據上論斷
    ，應依刑事訴訟法第452條、第303條第3款、第307條，判決
    如主文。
中　　華　　民　　國　　111 　年　　1 　　月　　14　　日
                  刑事第十三庭  法  官  陳威龍
以上正本證明與原本無異。
如不服本判決應於收受本判決後20日內向本院提出上訴書狀，並
應敘述具體理由。其未敘述上訴理由者，應於上訴期間屆滿後20
日內向本院補提理由書狀（均須按他造當事人之人數附繕本）「
切勿逕送上級法院」。 
　　　　　　　　　　　　　　　　書記官  楊琄琄
中　　華　　民　　國　　111 　年　　1 　　月　　17　　日
【附件】
臺灣臺南地方檢察署檢察官聲請簡易判決處刑書　
                                   110年度調偵字第1403號
　　被　　　告　陳瑞隆　男　38歲（民國00年0月00日生）
　　　　　　　　　　　　住臺南市○○區○○街00號
　　　　　　　　　　　　國民身分證統一編號：Z000000000號
上列被告因過失傷害案件，業經偵查終結，認為宜以簡易判決處
刑，茲將犯罪事實及證據並所犯法條分敘如下：
　　　　犯罪事實
一、陳瑞隆於民國109年11月29日11時30分許，駕駛車牌號碼000
    0-00號自小客車，沿臺南市仁德區大同路3段自南往北方向
    行駛，行經該路段755號「活佛素食餐館停車場」附近時，
    原應注意轉彎車應讓直行車先行，而依當時天候晴、日間自
    然光線、路面乾燥、無缺陷、無障礙物、視距良好之情狀，
    客觀上並無不能注意之情事，竟疏未注意及此，貿然右轉，
    適同向在後陳金對騎乘車牌號碼000-0000號普通重型機車行
    駛至此，雙方因而發生碰撞，致陳金對受有創傷性蜘蛛網膜
    下出血、右側肋骨閉鎖性骨折、左側第4、6腦神經損傷之傷
    害。
二、案經陳金對訴由臺南市政府警察局歸仁分局報告偵辦。
　　　 證據並所犯法條
一、訊據被告陳瑞隆雖坦承於上揭時地與告訴人陳金對發生碰撞
    一情不諱，然辯稱：我要轉彎時，我在兩百公尺已經打方向
    燈，我確定後方沒有車我才切到機車道，我是車頭跟車身都
    已經到機車道，才聽到碰一聲，告訴人有碰到我的車尾云云
    。惟上揭犯罪事實業據告訴人指訴綦詳，復有道路交通事故
    現場圖、道路交通事故調查報告表（一）（二）、臺南市立
    醫院診斷證明書1紙、現場照片、行車紀錄器錄影擷取畫面
    等附卷可佐。按汽車行駛至交岔路口，轉彎車應讓直行車先
    行，道路交通安全規則第102條第1項第7款定有明文。被告
    於前揭時地駕車本應注意遵守上揭規定，且依當時情形又無
    不能注意之情事，被告竟疏於注意及此，致與告訴人騎乘之
    機車發生碰撞，造成告訴人受有前揭傷害，被告顯有過失，
    且被告過失行為與告訴人之受傷具有相當因果關係，被告上
    揭所辯，顯係臨訟缷責之詞，委無足採，本件事證明確，其
    罪嫌應堪認定。
二、核被告所為，係犯刑法第284條前段之過失傷害罪嫌。
三、依刑事訴訟法第451條第1項聲請逕以簡易判決處刑。　　
　　此　　致
臺灣臺南地方法院
中　　華　　民　　國　 110　　年　　9 　　月　　 1　　日
　　　　　　　　　　　　　　　檢察官  蘇榮照
本件證明與原本無異
中　　華　　民　　國　 110　　年　　9 　　月　　10　　日
                              書記官  鍾明智

所犯法條：中華民國刑法第284條
因過失傷害人者，處 1 年以下有期徒刑、拘役或 10 萬元以下
罰金；致重傷者，處 3 年以下有期徒刑、拘役或 30 萬元以下
罰金。

附記事項：本件係依刑事訴訟法簡易程序辦理，法院簡易庭得不
傳喚被告、輔佐人、告訴人、告發人等出庭即以簡易判決處刑；
被告、被害人、告訴人等對告訴乃論案件如已達成民事和解而要
撤回告訴或對非告訴乃論案件認有受傳喚到庭陳述意見之必要時
，請即另以書狀向簡易法庭陳述或請求傳訊。